【裁判字號】    98,上易,387
【裁判日期】    980525
【裁判案由】    竊盜
【裁判全文】
臺灣高等法院高雄分院刑事判決         98年度上易字第387號
    上  訴  人
    即  被  告  甲○○
                        （現於臺灣高雄看守所羈押中）
上列上訴人因竊盜案件，不服臺灣屏東地方法院98年度易字第19
5 號中華民國98年4 月24日第一審判決（起訴案號：臺灣屏東地
方法院檢察署98年度偵字第625 號、第827 號、第1174號、第11
98、第1180號、第1181號、第1099號、第1183號、第1098號、第
1182號、第1192號、第1196號），提起上訴，本院判決如下：
    主  文
上訴駁回。
    理  由
一、按不服地方法院之第一審判決而上訴者，應向管轄第二審之
    高等法院為之。上訴書狀應敘述具體理由。第二審法院認為
    上訴書狀未敘述理由，應以判決駁回之，刑事訴訟法第361
    條第1 項、第2 項、第367 條前段分別定有明文。而所謂具
    體理由，必係依據卷內既有訴訟資料或提出新事證，指摘或
    表明第一審判決有何採證認事、用法或量刑等足以影響判決
    本旨之不當或違法，而構成應予撤銷之具體事由，始克當之
    （例如：依憑證據法則具體指出所採證據何以不具證據能力
    ，或依憑卷證資料，明確指出所為證據證明力之判斷如何違
    背經驗、論理法則）；倘僅泛言原判決認定事實錯誤、違背
    法令、量刑失之過重或輕縱，而未依上揭意旨指出具體事由
    ，或形式上雖已指出具體事由，然該事由縱使屬實，亦不足
    以認為原判決有何不當或違法者（例如：對不具有調查必要
    性之證據，法院未依聲請調查亦未說明理由，或援用證據不
    當，但除去該證據仍應為同一事實之認定），皆難謂係具體
    理由，俾與第二審上訴制度旨在請求第二審法院撤銷、變更
    第一審不當或違法之判決，以實現個案救濟之立法目的相契
    合，此有最高法院97年台上字第892 號判決意旨可參照。
二、經查：被告甲○○上訴意旨，以被告為警查獲時，固於在車
    上有附表二所示之扳手等物品，但被告行竊時，並非皆攜帶
    上開物品加以竊盜，原審未予分別，皆以被告攜帶兇器竊盜
    罪論處，尚有未恰；而被告竊取車輛，僅係用以代步，並無
    據為己有之意圖，應不構成竊盜罪，且被告犯後坦承犯行，
    又歸還大部分物品，原審量刑顯然過重，請給予自新機會，
    重新輕判，指摘原判決不當云云。然查：被告於原審時坦承
    攜帶兇器竊盜犯行，核與被害人乙○○等人證述之情節相符
    ，並有扣案之證物在卷可資佐證，參以原審係依簡式審判程
    序審理。被告上訴，卻未依卷內既有訴訟資料或提出新事證
    ，指摘或表明原審判決有何採證認事、用法或量刑等足以影
    響判決本旨之不當或違法，揆諸上開說明，自非屬得上訴第
    二審之具體事由。
三、綜上所述，本件揆諸上開法條規定及最高法院判決意旨，被
    告之上訴，難認合法，應予駁回。爰不經言詞辯論，依刑事
    訴訟法第367 條前段、第372 條規定，判決如主文。
中    華    民    國    98    年    5     月    25    日
                  刑事第二庭    審判長法  官  林正雄
                                      法  官  陳啟造
                                      法  官  黃壽燕
以上正本證明與原本無異。
不得上訴。
中    華    民    國    98    年    5     月    25    日
                                      書記官  梁雅華
附錄本案論罪科刑條文
中華民國刑法第321條第1項第3款
犯竊盜罪而有左列情形之一者，處六月以上、五年以下有期徒刑
：
三、攜帶兇器而犯之者。


司法院資訊處製作；財團法人民間司法改革基金會備份。
